臺灣臺中地方法院刑事判決　　　　　　　96年度訴字第3321號
公　訴　人　臺灣臺中地方法院檢察署檢察官
被　　　告　乙○○
　　　　　　　　　　現另案於台灣台中監獄執行中
上列被告因偽造文書等案件，經檢察官提起公訴（96年度偵字第
20631號），被告於準備程序中就被訴事實為有罪之陳述，受命
法官於聽取當事人之意見後，本院合議庭裁定改以簡式審判程序
審理，本院判決如下：
    主    文
乙○○犯竊盜罪，處有期徒刑參月，如易科罰金，以新台幣壹仟
元折算壹日，減為有期徒刑壹月又拾伍日，如易科罰金，以新台
幣壹仟元折算壹日；又犯偽造署押罪，處有期徒刑參月，如易科
罰金，以新台幣壹仟元折算壹日，減為有期徒刑壹月又拾伍日，
如易科罰金，以新台幣壹仟元折算壹日，在警詢筆錄偽造「甲○○」署名參枚及按捺指印陸枚均沒收。應執行有期徒刑貳月，如
易科罰金，以新台幣壹仟元折算壹日，在警詢筆錄偽造「甲○○
」署名參枚及按捺指印陸枚均沒收。
    事    實
一、乙○○意圖為自己不法之所有，於民國95年10月上旬某日，
    在高雄市新興區○○○路1之2號為丙○○○所經營之攤販內
    ，竊取丙○○○所有放置在店內之行動電話1支（廠牌：
    NOKIA、序號：000000000000000號）。得手後，將SIM卡丟
    棄他處，並將該行動電話售予在高雄市新興區○○○路經營
    「速配通手機行」之不知情之吳俊億，得款新台幣（下同）
    1500 元。
二、乙○○於95年10月28日晚間22時許，因涉犯竊盜案件，至高
    雄市政府警察局新興分局五福二路派出所應訊時，為免遭查
    獲，竟基於偽造署押之犯意，冒用甲○○之名應訊，且於警
    詢筆錄偽簽甲○○署名3枚及按捺指印6枚，而足以生損害於
    甲○○之名譽及刑事偵查、審判之正確性。
三、案經高雄市政府警察局新興分局報告臺灣高雄地方法院檢察
    署呈臺灣高等法院檢察署檢察長核轉臺灣臺中地方法院檢察
    署檢察官偵查起訴。
    理    由
一、前揭事實業據被告乙○○坦承不諱，核與證人丙○○○、吳
    俊億、甲○○於警詢及偵查中證述之情節相符，並有讓渡書
    、通聯調閱查詢單、指認口卡片、內政部警政署刑事警察局
    96年2月7日刑紋字第0960017206號鑑驗書、被告冒用甲○○
    名義所製作之調查筆錄各1份附卷可稽，足認被告自白與事
    實相符，事證明確，其犯行應堪認定。
二、按刑法上之偽造署押罪，係指單純偽造簽名、畫押而言，若
    在制式之書類上偽造他人簽名，已為一定意思表示，具有申
    請書或收據等類性質者，則係犯偽造文書罪（最高法院八十
    五年度臺非字第一四六號判決意旨參照）。被告於接受司法
    警察詢問時，於調查筆錄內文中應告知事項欄之簽名、筆錄
    中以一問一答方式再次使接受詢問人知悉其得以保持沈默等
    權利旁之簽名、告知接受詢問人目前時間，請接受詢問人於
    同意或不同意接受詢問之回答旁之簽名，以及筆錄最末受詢
    問人欄之簽名，均係為確保司法警察嚴格遵守法定程序，避
    免日後接受詢問人再爭執詢問過程之合法，並非接受詢問人
    另以簽名表示何意思（最高法院九十一年度臺非字第二九四
    號判決意旨參照），是於上開文書偽簽他人之姓名，應只論
    以偽造署押罪，合先敘明。
三、被告乙○○冒用「甲○○」名義應訊，並在警訊筆錄上分別
    偽造「甲○○」之署名、指印之行為，核犯刑法第217條第1
    項之偽造署押罪，且被告係基於單一犯意之決意接續其先後
    各舉動，在時間及空間上均具有密切之關連性，依一般社會
    觀念難以強行分離，並係侵害同一法益，無非係欲達同一冒
    名應訊之目的，在刑法評價上，以視為數個舉動之接續施行
    ，合為包括之一行為予以評價，較為合理，故應論以接續犯
    ，而為包括論以偽造署押一罪（最高法院86年台上字第3295
    號判例意旨參照）；公訴人認為應成立刑法第216條、第210
    條之行使偽造私文書罪，容有誤會。被告乙○○另於上開時
    、地，徒手竊取被害人丙○○○所有之行動電話之行為，核
    係犯刑法第320條第1項之竊盜罪。被告所犯上開竊盜、偽造
    署押2罪，犯意各別，行為不同，罪質互異，客觀上亦無何
    裁判上一罪之法律關係，應分論併罰。爰審酌被告犯罪之動
    機、目的、手段，犯罪所生之危害、犯罪後之態度等一切情
    狀，量處如主文所示之刑，並均諭知易科罰金之折算標準，
    被告犯罪時間係在96年4月24日以前，核與中華民國96年罪
    犯減刑條例第2條第1項第3款規定相符，應依法減輕其宣告
    刑二分之一，並就減得之刑均諭知易科罰金之折算標準，及
    定其應執行之刑，並諭知易科罰金之折算標準。至偽造「甲○○」之簽名3枚、指印6枚，依刑法第219條之規定，併予
    宣告沒收。
三、被告另被訴侵占遺失物部分，另行審結。
四、據上論斷，應依刑事訴訟法第二百七十三條之一第一項、第
    二百九十九條第一項前段，刑法第三百二十條第一項、第二
    百十七條第一項、第二百十九條、第四十一條第二項、第五
    十一條第五款，刑法施行法第一條之一，中華民國96條罪犯
    減刑條例第2條第1項第3款、第9條、第10條、第7條，判決
    如主文。
中　　華　　民　　國　　96　　年　　11　　月　　8 　　日
                  刑事第四庭    法  官  林清鈞
上正本證明與原本無異。
如不服本判決，應於收受送達後10日內向本院提出上訴書狀（應
敘述具體理由並附繕本）。
上訴書狀如未敘述理由，應於上訴期間屆滿後20日內補提理由書
於本院。
                                書記官  陳貴卿
中　　華　　民　　國　　96　　年　　11　　月　　8 　　日
附錄論罪科刑法條
中華民國刑法第217條第1項
偽造印章、印文或署押，足以生損害於公眾或他人者，處 3 年以
下有期徒刑。
中華民國刑法第320條第1項
意圖為自己或第三人不法之所有，而竊取他人之動產者，為竊盜
罪，處 5 年以下有期徒刑、拘役或 5 百元以下罰金。
